Inventaris van het archief van de Algemene Rekenkamer, 1944-1981
Nationaal Archief, Den Haag
- NIET GEHEIM ARCHIEF VAN HET COLLEGE 1944 - 1981, 1
  - Stukken van algemene aard, 1.1
    - Besluitvorming, 1.1.1
      - Bijlagen tot de notulen voorzover deze niet zijn opgenomen in de verslagdossiers of afzonderlijk zijn opgeborgen., 1944-1981; 67-1920; 1854 dozen, 1 portefeuille
        - 1953 oktober 01 - oktober 09, 457
        - 1953 oktober 12 - oktober 17, 458
        - 1953 oktober 19 - oktober 24, 459
        - 1953 oktober 26 - oktober 30, 460
        - 1953 november 02 - november 10, 461
        - 1953 november 11 - november 17, 462
        - 1953 november 18 - november 23, 463
        - 1953 november 23 - november 23, 464
        - 1953 november 23 - november 23, 465
        - 1953 november 23 - november 23, 466
        - 1953 november 24 - november 30, 467
        - 1953 december 02 - december 07, 468
        - 1953 december 09 - december 14, 469
        - 1953 december 15 - december 21, 470
        - 1953 december 22 - december 31, 471
        - 1954 januari 04 - januari 07, 472
        - 1954 Begrotingsrekening Nieuw-Guinea, 473
        - 1954 januari 08 - januari 11, 474
        - 1954 januari 12 januari 18, 475
        - 1954 januari 19 - januari 25, 476
        - 1954 januari 27 - februari 01, 477
        - 1954 februari 03 - februari 08, 478
        - 1954 februari 09 - februari 15, 479
        - 1954 februari 16 - februari 22, 480
        - 1954 februari 23 - maart 05, 481
        - 1954 maart 08 - maart 13, 482
        - 1954 maart 15 - maart 22, 483
        - 1954 maart 23 - maart 31, 484
        - 1954 april 01 - april 10, 485
        - 1954 april 12 - april 22, 486
        - 1954 april 26 - april 26, 487
        - 1954 april 28 - mei 03, 488
        - 1954 mei 04 - mei 15, 489
        - 1954 mei 17 - mei 17, 490
        - 1954 mei 18 - mei 28, 491
        - 1954 mei 31 - mei 31, 492
        - 1954 juni 02 - juni 14, 493
        - 1954 juni 16 - juni 28, 494
        - 1954 juni 28 - juni 30, 495
        - 1954 juli 01 - juli 05, 496
        - 1954 juli 06 - juli 17, 497
        - 1954 juli 20 - juli 30, 498
        - 1954 augustus 02 - augustus 07, 499
        - 1954 augustus 09 - augustus 14, 500
        - 1954 augustus 16 - augustus 16, 501
        - 1954 augustus 17 - september 08, 502
        - 1954 september 09 - september 17, 503
        - 1954 september 18 - september 27, 504
        - 1954 september 28 - oktober 08, 505
        - 1954 oktober 11 - oktober 18, 506
        - 1954 oktober 19 - oktober 30, 507
        - 1954 november 01 - november 06, 508
        - 1954 november 08 - november 08, 509
        - 1954 november 09 - november 15, 510
        - 1954 november 16 - november 27, 511
        - 1954 november 29 - november 29, 512
        - 1954 december 01 - december 06, 513
        - 1954 december 07 - december 13, 514
        - 1954 december 14 - december 20, 515
        - 1954 december 21 - december 31, 516
        - 1955 januari 03 - januari 15, 517
        - 1955 januari 17 - januari 22, 518
        - 1955 januari 24 - januari 28, 519
        - 1955 januari 29 - januari 29, 520
        - 1955 februari 01 - februari 09, 521
        - 1955 februari 12 - februari 12, 522
        - 1955 februari 15 - februari 19, 523
        - 1955 februari 22 - februari 26, 524
        - 1955 maart 01 - maart 18, 525
        - 1955 maart 19 - maart 25, 526
        - 1955 maart 26 - maart 26, 527
        - 1955 maart 28 - april 15, 528
        - 1955 april 16 - april 25, 529
        - 1955 april 26 - april 26, 530
        - 1955 april 27 - mei 09, 531
        - 1955 mei 10 - mei 20, 532
        - 1955 mei 23 - mei 31, 533
        - 1955 juni 01 - juni 14, 534
        - 1955 juni 15 - juni 30, 535
        - 1955 juli 01 - juli 08, 536
        - 1955 juli 09 - juli 16, 537
        - 1955 juli 18 - juli 23, 538
        - 1955 juli 26 - augustus 06, 539
        - 1955 augustus 08 - augustus 08, 540
        - 1955 augustus 10 - augustus 20, 541
        - 1955 augustus 20 - augustus 20, 542
        - 1955 augustus 22 - augustus 31, 543
        - 1955 september 01 - september 13, 544
        - 1955 september 14 - september 24, 545
        - 1955 september 24 - september 24, 546
        - 1955 september 24 - september 24, 547
        - 1955 september 27 - oktober 07, 548
        - 1955 oktober 08 - oktober 15, 549
        - 1955 oktober 17 - oktober 24, 550
        - 1955 oktober 26 - november 07, 551
        - 1955 november 09 - november 14, 552
        - 1955 november 15 - november 28, 553
        - 1955 december 01 - december 10, 554
        - 1955 december 12 - december 19, 555
        - 1955 december 21 - december 30, 556
        - 1956 januari 02 - januari 13, 557
        - Vervallen, 558
        - 1956 januari 16 - januari 20, 559
        - 1956 januari 23 - januari 31, 560
        - 1956 februari 02 - februari 06, 561
        - 1956 februari 07 - februari 17, 562
        - 1956 februari 20 - februari 24, 563
        - 1956 februari 27 - maart 06, 564
        - 1956 maart 07 - maart 16, 565
        - 1956 maart 19 - maart 23, 566
        - 1956 maart 26 - april 07, 567
        - 1956 april 09 - april 13, 568
        - 1956 april 16 - april 20, 569
        - 1956 april 23 - april 23, 570
        - 1956 april 24 - april 28, 571
        - 1956 mei 02 - mei 12, 572
        - 1956 mei 14 - mei 14, 573
        - 1956 mei 15 - mei 26, 574
        - 1956 mei 28 - mei 31, 575
        - 1956 juni 01 - juni 08, 576
        - 1956 juni 11 - juni 18, 577
        - 1956 juni 19 - juni 29, 578
        - 1956 juni Bijlagen van afdoening 25 juni 1956 1501 R, 579
        - 1956 juli 02 - juli 02, 580
        - 1956 juli 03 - juli 09, 581
        - 1956 juli 12 - juli 16, 582
        - 1956 juli 17 - juli 23, 583
        - 1956 juli 25 - augustus 03, 584
        - 1956 augustus 03 - augustus 03, 585
        - 1956 augustus 06 - augustus 13, 586
        - 1956 augustus 16 - augustus 28, 587
        - 1956 augustus 31 - september 03, 588
        - 1956 september 04 - september 17, 589
        - 1956 september 19 - september 29, 590
        - 1956 september 29 - oktober 05, 591
        - 1956 oktober 08 - oktober 13, 592
        - 1956 oktober 15 - oktober 22, 593
        - 1956 oktober 24 - oktober 31, 594
        - 1956 november 01 - november 12, 595
        - 1956 november 13 - november 19, 596
        - 1956 november 19 - november 19, 597
        - 1956 november 19 - november 19, 598
        - 1956 november 20 - november 30, 599
        - 1956 december 01 - december 03, 600
        - 1956 december 03 - december 03, 601
        - 1956 december 04 - december 10, 602
        - 1956 december 11 - december 29, 603
        - 1957 januari 04 - januari 10, 604
        - 1957 januari 14 - januari 19, 605
        - 1957 januari 21 - januari 26, 606
        - 1957 januari 28 - januari 31, 607
        - 1957 februari 01 - februari 08, 608
        - 1957 februari 11 - februari 16, 609
        - 1957 februari 18 - februari 22, 610
        - 1957 februari 25 - februari 25, 611
        - 1957 februari 26 - maart 09, 612
        - 1957 maart 11 - maart 15, 613
        - 1957 maart 18 - maart 18, 614
        - 1957 maart 19 - maart 25, 615
        - 1957 maart 25 - maart 29, 616
        - 1957 april 01 - april 05, 617
        - 1957 april 08 - april 17, 618
        - 1957 april 18 - april 27, 619
        - 1957 april 29 - april 29, 620
        - 1957 mei 01 - mei 11, 621
        - 1957 mei 13 - mei 20, 622
        - 1957 mei 20 - mei 31, 623
        - 1957 juni 03 - juni 03, 624
        - 1957 juni 04 - juni 15, 625
        - 1957 juni 17 - juni 17, 626
        - 1957 juni 18 - juni 29, 627
        - 1957 juli 01 - juli 08, 628
        - 1957 juli 09 - juli 20, 629
        - 1957 juli 22 - juli 29, 630
        - 1957 juli 30 - augustus 05, 631
        - 1957 augustus 05 - augustus 12, 632
        - 1957 augustus 13 - augustus 19, 633
        - 1957 augustus 22 - augustus 31, 634
        - 1957 september 03 - september 09, 635
        - 1957 september 11 - september 16, 636
        - 1957 september 17 - september 27, 637
        - 1957 september 30 - oktober 04, 638
        - 1957 oktober 07 - oktober 14, 639
        - 1957 oktober 14 - oktober 14, 640
        - 1957 oktober 15 - oktober 21, 641
        - 1957 oktober 22 - oktober 28, 642
        - 1957 oktober 29 - november 08, 643
        - 1957 november 11 - november 11, 644
        - 1957 november 11 - november 11, 645
        - 1957 november 12 - november 18, 646
        - 1957 november 19 - november 28, 647
        - 1957 december 02 - december 07, 648
        - 1957 december 09 - december 09, 649
        - 1957 december 09 - december 12, 650
        - 1957 december 16 - december 16, 651
        - 1957 december 17 - december 31, 652
        - 1958 januari 03 - januari 06, 653
        - 1958 januari 06 - januari 11, 654
        - 1958 januari 13 - januari 18, 655
        - 1958 januari 20 - januari 20, 656
        - 1958 januari 21 - januari 27, 657
        - 1958 januari 28 - februari 03, 658
        - 1958 februari 05 - februari 10, 659
        - 1958 februari 11 - februari 21, 660
        - 1958 februari 24 - maart 03, 661
        - 1958 maart 05 - maart 10, 662
        - 1958 maart 12 - maart 17, 663
        - 1958 maart 19 - maart 31, 664
        - 1958 april 01 - april 14, 665
        - 1958 april 15 - april 21, 666
        - 1958 april 22 - mei 05, 667
        - 1958 mei 06 - mei 16, 668
        - 1958 mei 19 - mei 24, 669
        - 1958 mei 27 - mei 31, 670
        - 1958 juni 02 - juni 07, 671
        - 1958 juni 09 - juni 16, 672
        - 1958 juni 17 - juni 23, 673
        - 1958 juni 24 - juni 30, 674
        - 1958 juli 01 - juli 11, 675
        - 1958 juli 14 - juli 14, 676
        - 1958 juli 15 - juli 26, 677
        - 1958 juli 28 - juli 31, 678
        - 1958 augustus 04 - augustus 11, 679
        - 1958 augustus 13 - augustus 18, 680
        - 1958 augustus 21 - augustus 25, 681
        - 1958 augustus 26 - september 06, 682
        - 1958 september 08 - september 13, 683
        - 1958 september 15 - september 20, 684
        - 1958 september 22 - september 27, 685
        - 1958 september 29 - september 29, 686
        - 1958 oktober 02 - oktober 14, 687
        - 1958 oktober 14 - oktober 17, 688
        - 1958 oktober 20 - oktober 31, 689
        - 1958 november 03 - november 10, 690
        - 1958 november 11 - november 17, 691
        - 1958 november 18 - december 01, 692
        - 1958 december 02 - december 15, 693
        - 1958 december 16 - december 22, 694
        - 1958 december 23 - december 30, 695
        - 1959 januari 02 - januari 13, 696
        - 1959 januari 15 - januari 19, 697
        - 1959 januari 20 - januari 30, 698
        - 1959 februari 02 - februari 09, 699
        - 1959 februari 10 - februari 20, 700
        - 1959 februari 23 - februari 28, 701
        - 1959 maart 02 - maart 02, 702
        - 1959 maart 03 - maart 16, 703
        - 1959 maart 18 - maart 23, 704
        - 1959 maart 24 - april 03, 705
        - 1959 april 06 - april 06, 706
        - 1959 april 06 - april 20, 707
        - 1959 april 20 - april 20, 708
        - 1959 april 21 - mei 04, 709
        - 1959 mei 08 - mei 22, 710
        - 1959 mei 25 - mei 30, 711
        - 1959 juni 01 - juni 01, 712
        - 1959 juni 02 - juni 13, 713
        - 1959 juni 15 - juni 20, 714
        - 1959 juni 15 - juni 15, 715
        - 1959 juni 22 - juni 27, 716
        - 1959 juni 29 - juli 06, 717
        - 1959 juli 06 - juli 06, 718
        - 1959 juli 07 - juli 13, 719
        - 1959 juli 14 - juli 27, 720
        - 1959 juli 27 - juli 31, 721
        - 1959 augustus 03 - augustus 17, 722
        - 1959 augustus 18 - augustus 28, 723
        - 1959 augustus 31 - september 07, 724
        - 1959 september 09 - september 14, 725
        - 1959 september 15 - september 21, 726
        - 1959 september 23 - september 28, 727
        - 1959 september 30 - oktober 05, 728
        - 1959 oktober 06 - oktober 17, 729
        - 1959 oktober 19 - oktober 26, 730
        - 1959 oktober 28 - november 07, 731
        - 1959 november 09 - november 13, 732
        - 1959 november 16 - november 20, 733
        - 1959 november 23 - november 30, 734
        - 1959 december 01 - december 14, 735
        - 1959 december 15 - december 30, 736
        - 1960 januari 04 - januari 11, 737
        - 1960 januari 12 - januari 23, 738
        - 1960 januari 25 - januari 30, 739
        - 1960 februari 01 - februari 01, 740
        - 1960 februari 04 - februari 13, 741
        - 1960 februari 15 - februari 20, 742
        - 1960 februari 22 - februari 22, 743
        - 1960 februari 24 - februari 29, 744
        - 1960 maart 01 - maart 07, 745
        - 1960 maart 08 - maart 14, 746
        - 1960 maart 15 - maart 26, 747
        - 1960 maart 28 - maart 31, 748
        - 1960 april 01 - april 04, 749
        - 1960 april 05 - april 11, 750
        - 1960 april 11 - april 11, 751
        - 1960 april 12 - april 28, 752
        - 1960 mei 02 - mei 06, 753
        - 1960 mei 09 - mei 20, 754
        - 1960 mei 23 - mei 30, 755
        - 1960 mei 31 - mei 31, 756
        - 1960 juni 01 - juni 13, 757
        - 1960 juni 14 - juni 23, 758
        - 1960 juni 27 - juni 30, 759
        - 1960 juli 01 - juli 11, 760
        - 1960 juli 12 - juli 20, 761
        - 1960 juli 20 - juli 20, 762
        - 1960 juli 22 - augustus 01, 763
        - 1960 augustus 02 - augustus 08, 764
        - 1960 augustus 09 - augustus 22, 765
        - 1960 augstus 23 - augustus 29, 766
        - 1960 augustus 29 - augustus 29, 767
        - 1960 augustus 31 - september 02, 768
        - 1960 september 06 - september 12, 769
        - 1960 september 13 - september 19, 770
        - 1960 september 20 - september 26, 771
        - 1960 september 27 - oktober 03, 772
        - 1960 oktober 04 - oktober 10, 773
        - 1960 oktober 11 - oktober 17, 774
        - 1960 oktober 19 - oktober 31, 775
        - 1960 november 01 - november 07, 776
        - 1960 november 08 - november 14, 777
        - 1960 november 17 - november 21, 778
        - 1960 november 24 - november 29, 779
        - 1960 december 01 - december 10, 780
        - 1960 december 12 - december 12, 781
        - 1960 december 14 - december 19, 782
        - 1960 december 21 - december 28, 783
        - 1961 januari 02 - januari 09, 784
        - 1961 januari 11 - januari 16, 785
        - 1961 januari 17 - januari 23, 786
        - 1961 januari 26 - januari 31, 787
        - 1961 februari 01 - februari 06, 788
        - 1961 februari 08 - februari 13, 789
        - 1961 februari 15 - februari 20, 790
        - 1961 februari 20 - februari 20, 791
        - 1961 februari 21 - februari 27, 792
        - 1961 februari 28 - februari 28, 793
        - 1961 maart 01 - maart 11, 794
        - 1961 maart 13 - maart 13, 795
        - 1961 maart 14 - maart 20, 796
        - 1961 maart 20 - maart 20, 797
        - 1961 maart 21 - maart 28, 798
        - 1961 maart 29 - april 10, 799
        - 1961 april 11 - april 17, 800
        - 1961 april 17 - april 17, 801
        - 1961 april 18 - april 24, 802
        - 1961 april 24 - april 24, 803
        - 1961 april 25 - mei 02, 804
        - 1961 mei 02 - mei 08, 805
        - 1961 mei 10 - mei 15, 806
        - 1961 mei 16 - mei 23, 807
        - 1961 mei 25 - mei 31, 808
        - 1961 juni 01 - juni 05, 809
        - 1961 juni 06 - juni 12, 810
        - 1961 juni 13 - juni 19, 811
        - 1961 juni 20 - juni 29, 812
        - 1961 juli 03 - juli 03, 813
        - 1961 juli 06 - juli 10, 814
        - 1961 juli 11 - juli 17, 815
        - 1961 juli 20 - juli 24, 816
        - 1961 juli 25 - juli 31, 817
        - 1961 augustus 02 - augustus 07, 818
        - 1961 augustus 09 - augustus 21, 819
        - 1961 augustus 22 - augustus 30, 820
        - 1961 september 01 - september 04, 821
        - 1961 september 05 - september 18, 822
        - 1961 september 20 - september 28, 823
        - 1961 oktober 02 - oktober 02, 824
        - 1961 oktober 03 - oktober 09, 825
        - 1961 oktober 11 - oktober 19, 826
        - 1961 oktober 23 - oktober 23, 827
        - 1961 oktober 24 - oktober 31, 828
        - 1961 november 03 - november 06, 829
        - 1961 november 08 - november 17, 830
        - 1961 november 20 - november 20, 831
        - 1961 november 21 - november 29, 832
        - 1961 december 01 - december 11, 833
        - 1961 december 11 - december 11, 834
        - 1961 december 12 - december 18, 835
        - 1961 december 19 - december 27, 836
        - 1962 januari 02 - januari 08, 837
        - 1962 januari 08 - januari 12, 838
        - 1962 januari 15 - januari 15, 839
        - 1962 januari 17 - januari 22, 840
        - 1962 januari 24 - januari 31, 841
        - 1962 februari 02 - februari 05, 842
        - 1962 februari 07 - februari 12, 843
        - 1962 februari 14 - februari 19, 844
        - 1962 februari 21 - februari 28, 845
        - 1962 maart 01 - maart 05, 846
        - 1962 maart 06 - maart 12, 847
        - 1962 maart 12 - maart 12, 848
        - 1962 maart 14 - maart 19, 849
        - 1962 maart 21 - maart 26, 850
        - 1962 maart 27 - april 02, 851
        - 1962 april 03 - april 09, 852
        - 1962 april 10 - april 16, 853
        - 1962 april 17 - april 27, 854
        - 1962 mei 02 - mei 07, 855
        - 1962 mei 08 - mei 14, 856
        - 1962 mei 16 - mei 25, 857
        - 1962 mei 29 - juni 12, 858
        - 1962 juni 13 - juni 13, 859
        - 1962 juni 18 - juni 25, 860
        - 1962 juni 25 - juli 02, 861
        - 1962 juli 02 - juli 02, 862
        - 1962 juli 02 - juli 06, 863
        - 1962 juli 09 - juli 09, 864
        - 1962 juli 12 - juli 16, 865
        - 1962 juli 16 - juli 16, 866
        - 1962 juli 18 - juli 31, 867
        - 1962 augustus 02 - augustus 06, 868
        - 1962 augustus 07 - augustus 13, 869
        - 1962 augustus 13 - augustus 20, 870
        - 1962 augustus 22 - augustus 27, 871
        - 1962 augustus 30 - september 03, 872
        - 1962 september 05 - september 10, 873
        - 1962 september 12 - september 17, 874
        - 1962 september 19 - september 27, 875
        - 1962 oktober 02 - oktober 02, 876
        - 1962 oktober 04 - oktober 22, 877
        - 1962 oktober 23 - oktober 31, 878
        - 1962 november 01 - november 05, 879
        - 1962 november 06 - november 19, 880
        - 1962 november 20 - november 26, 881
        - 1962 november 27 - december 03, 882
        - 1962 december 05 - december 10, 883
        - 1962 december 11 - december 20, 884
        - 1963 januari 02 - januari 07, 885
        - 1963 januari 08 - januari 14, 886
        - 1963 januari 15 - januari 21, 887
        - 1963 januari 22 - januari 28, 888
        - 1963 januari 28 - januari 31, 889
        - 1963 februari 04 - februari 04, 890
        - 1963 februari 05 - februari 12, 891
        - 1963 februari 12 - februari 12, 892
        - 1963 februari 13 - februari 18, 893
        - 1963 februari 18 - februari 25, 894
        - 1963 februari 25 - februari 25, 895
        - 1963 februari 25 - februari 28, 896
        - 1963 maart 01 - maart 25, 897
        - 1963 maart 25 - maart 29, 898
        - 1963 april 01 - april 01, 899
        - 1963 april 02 - april 08, 900
        - 1963 april 09 - april 22, 901
        - 1963 april 22 - april 22, 902
        - 1963 april 22 - april 22, 903
        - 1963 april 22 - april 29, 904
        - 1963 mei 01 - mei 06, 905
        - 1963 mei 06 - mei 13, 906
        - 1963 mei 14 - mei 21, 907
        - 1963 mei 24 - mei 31, 908
        - 1963 juni 04 - juni 17, 909
        - 1963 juni 17 - juni 17, 910
        - 1963 juni 17 - juni 17, 911
        - 1963 juni 17 - juni 17, 912
        - 1963 juni 17 - juni 17, 913
        - 1963 juni 20 - juni 28, 914
        - 1963 juli 01 - juli 08, 915
        - 1963 juli 09 - juli 19, 916
        - 1963 juli 22 - juli 22, 917
        - 1963 juli 22 - juli 29, 918
        - 1963 juli 31 - augustus 19, 919
        - 1963 augustus 19 - augustus 30, 920
        - 1963 september 02 - september 02, 921
        - 1963 sepember 03 - september 23, 922
        - 1963 september 24 - oktober 01, 923
        - 1963 oktober 01 - oktober 07, 924
        - 1963 oktober 09 - oktober 14, 925
        - 1963 oktober 15 - oktober 21, 926
        - 1963 oktober 23 - oktober 28, 927
        - 1963 oktober 29 - november 04, 928
        - 1963 november 05 - november 11, 929
        - 1963 november 12 - november 29, 930
        - 1963 december 03 - december 09, 931
        - 1963 december 11 - december 23, 932
        - 1963 december 23 - december 31, 933
        - 1964 januari 03 - januari 06, 934
        - 1964 januari 07 - januari 13, 935
        - 1964 januari 14 - januari 27, 936
        - 1964 januari 29 - februari 11, 937
        - 1964 februari 11 - februari 17, 938
        - 1964 februari 17 - februari 17, 939
        - 1964 februari 17 - februari 24, 940
        - 1964 februari 24 - februari 24, 941
        - 1964 februari 26 - maart 09, 942
        - 1964 maart 10 - maart 20, 943
        - 1964 maart 23 - maart 23, 944
        - 1964 maart 23 - maart 31, 945
        - 1964 april 01 - april 10, 946
        - 1964 april 13 - april 13, 947
        - 1964 april 16 - april 24, 948
        - 1964 april 27 - mei 04, 949
        - 1964 mei 04 - mei 04, 950
        - 1964 mei 05 - mei 19, 951
        - 1964 mei 20 - mei 29, 952
        - 1964 juni 01 - juni 01, 953
        - 1964 juni 03 - juni 08, 954
        - 1964 juni 09 - juni 26, 955
        - 1964 juni 29 - juli 13, 956
        - 1964 juli 13 - juli 20, 957
        - 1964 juli 20 - juli 31, 958
        - 1964 augustus 03 - augustus 03, 959
        - 1964 augustus 03 - augustus 03, 960
        - 1964 augustus 03 - augustus 03, 961
        - 1964 augustus 03 - augustus 03, 962
        - 1964 augustus 03 - augustus 03, 963
        - 1964 augustus 04 - augustus 10, 964
        - 1964 augustus 10 - augustus 10, 965
        - 1964 augustus 11 - augustus 24, 966
        - 1964 augustus 25 - augustus 31, 967
        - 1964 september 01 - september 11, 968
        - 1964 september 11 - september 25, 969
        - 1964 september 28 - september 30, 970
        - 1964 oktober 01 - oktober 12, 971
        - 1964 oktober 13 - oktober 19, 972
        - 1964 oktober 22 - november 02, 973
        - 1964 november 02 - november 09, 974
        - 1964 november 11 - november 23, 975
        - 1964 november 24 - november 30, 976
        - 1964 december 01 - december 14, 977
        - 1964 december 14 - december 14, 978
        - 1964 december 17 - december 21, 979
        - 1964 december 22 - december 31, 980
        - Vervallen, 981
        - 1965 januari 04 - januari 11, 982
        - 1965 januari 12 - januari 22, 983
        - 1965 januari 25 - januari 29, 984
        - 1965 februari 01 - februari 04, 985
        - 1965 februari 08 - februari 12, 986
        - 1965 februari 15 - februari 15, 987
        - 1965 februari 16 - februari 22, 988
        - 1965 februari 23 - februari 26, 989
        - 1965 maart 01 - maart 01, 990
        - 1965 maart 02 - maart 12, 991
        - 1965 maart 15 - maart 15, 992
        - 1965 maart 16 - maart 29, 993
        - 1965 maart 29 - maart 29, 994
        - 1965 maart 29 - maart 29, 995
        - 1965 maart 30 - april 05, 996
        - 1965 april 06 - april 23, 997
        - 1965 april 26 - april 27, 998
        - 1965 mei 03 - mei 14, 999
        - 1965 mei 17 - mei 21, 1000
        - 1965 mei 24 - mei 31, 1001
        - 1965 juni 01 - juni 18, 1002
        - 1965 juni 21 - juni 30, 1003
        - 1965 juli 02 - juli 08, 1004
        - 1965 juli 12 - juli 16, 1005
        - 1965 juli 19 - juli 21, 1006
        - 1965 juli 26 - juli 30, 1007
        - 1965 augustus 02 - augustus 02, 1008
        - 1965 augustus 03 - augustus 09, 1009